【裁判字號】    97,易緝,65
【裁判日期】    971119
【裁判案由】    竊盜
【裁判全文】
臺灣臺南地方法院刑事判決              97年度易緝字第65號
公  訴  人  臺灣臺南地方法院檢察署檢察官
被      告  戊○○
上列被告因竊盜案件，經檢察官提起公訴（97年度偵字第1338號
），被告於審理期日就被訴事實為有罪陳述，本院聽取當事人之
意見後，裁定進行簡式審判程序，並判決如下：
    主  文
戊○○結夥三人以上攜帶兇器竊盜，累犯，處有期徒刑拾月，減
為有期徒刑伍月，如易科罰金，以新臺幣壹仟元折算壹日。
    事  實
一、戊○○前曾因犯詐欺案件，經臺灣高等法院臺南分院以90年
    度上易字第817號判決判處有期徒刑10月確定，於民國91年8
    月2日縮刑期滿執行完畢，詎仍不知悔改，復與丙○○、乙○○、甲○○（均業已另案審結）等人，共同基於結夥三人
    以上攜帶兇器竊盜之犯意聯絡，於96年（起訴書誤載為97年
    ）3月7日晚間8時30分許，由丙○○駕駛其所有車號為1427-
    LZ號之自小客車，搭載其他3人一同前往臺南縣新化鎮崙頂
    里台39縣1.5公里處，由丙○○負責駕車兼在車上把風，甲○○則負責在車外把風，另由乙○○與戊○○2人輪流持融
    泰企業有限公司所有之鐵撬1把（未據扣案），將屬於華升
    上大營造事業股份有限公司（以下簡稱華升上大公司）所有
    之道路護欄排水孔不鏽鋼框8塊撬下而竊取得手，惟於行竊
    過程中，因遭目擊證人余章寶當場發現而記下丙○○上開車
    號，復率眾逮捕現場負責把風、未及上車逃跑之甲○○，並
    報警處理，而循線查知上情，惟上開不鏽鋼框8塊業已經變
    賣予王章（業已另行審結），得款新台幣（下同）3,200元
    後，由丙○○等人朋分花用。
二、案經華升上大營造事業股份有限公司訴由臺南縣警察局新化
    分局報請臺灣臺南地方法院檢察署檢察官偵查起訴。
    理  由
一、本件被告所犯為死刑、無期徒刑、最輕本刑為三年以上有期
    徒刑以外之罪，亦非屬高等法院管轄之第一審案件，其於審
    理程序進行中，先就被訴事實為有罪之陳述，經法官告知簡
    式審判程序之旨，並聽取公訴檢察官之意見後，依刑事訴訟
    法第273條之1第1項、第273條之2等規定，裁定進行簡式審
    判程序，且不受同法第159條第1項、第161條之2、第161條
    之3、第163條之1及第164條至第170條所規定證據能力認定
    及調查方式之限制，合先敘明。
二、訊據被告對於上開事實於本院審理時已坦承不諱，核與告訴
    代理人康勝欽之指述、目擊證人余章寶之證述，以及共同被
    告乙○○、丙○○於本院之證述大致相符，並有贓物認領保
    管單、車籍作業系統查詢認可資料各1份、照片10張等附卷
    可稽，足認被告之上開任意性自白核與事實相符，故本件事
    證明確，被告上開犯行堪以認定。
三、按攜帶兇器加重竊盜罪所謂之兇器，其種類並無限制，凡客
    觀上足對人之生命、身體、安全構成威脅，具有危險性之兇
    器均屬之，且祇須行竊時攜帶此種具有危險性之兇器為已足
    ，並不以攜帶之初有行兇之意圖為必要（最高法院79年臺上
    字第5253號著有判例要旨可資參照）。是本件被告於行竊時
    所攜帶之鐵撬，既屬於質地堅硬，如持以攻擊或抵抗，確足
    以對人之身體、生命構成威脅危險，此亦乃被告所不爭執者
    ，故客觀上係具有危險性，自應屬兇器。故本件核被告所為
    ，係犯刑法第321條第1項第3、4款之結夥三人以上攜帶凶器
    加重竊盜罪。又被告與丙○○、乙○○、甲○○就本件犯行
    間，有犯意聯絡及行為分擔，應論以共同正犯。再查，被告
    前曾因犯詐欺案件，經臺灣高等法院臺南分院以90年度上易
    字第817號判決判處有期徒刑10月確定，於91年8月2日縮刑
    期滿執行完畢，有臺灣高等法院被告前案紀錄表1份附卷足
    憑，被告於受有期徒刑執行完畢後，5年內故意再犯本件有
    期徒刑以上之罪，依刑法第47條第1項規定，應論以累犯，
    並加重其刑。爰審酌被告素行不佳，犯罪之動機、手段，因
    本件所得之利益、暨告訴人所受之財產損失尚非鉅，並考量
    贓物嗣後均已發還予告訴人，及被告犯後尚知坦承犯行等一
    切情狀，量處如主文所示之刑，並依中華民國96年罪犯減刑
    條例之規定予以減刑後，併諭知易科罰金之折算標準，以資
    懲儆。又被告等作案用之鐵撬，未據扣案，且屬丙○○當時
    所屬之融泰企業有限公司所有，業據丙○○供述在卷，爰不
    另為沒收之宣告，併此敘明。
四、據上論斷，應依刑事訴訟法第273條之1第1項、第299條第1
    項前段，刑法第28條、第321條第1項第3款、第4款、第47條
    第1項、第41條第1項前段，中華民國96年罪犯減刑條例第2
    條第1項第3款、第7條、第9條，判決如主文。
本案經檢察官丁○○到庭執行職務
中    華    民    國    97    年    11    月    19    日
                        刑事第十一庭  法  官  林臻嫺
以上正本證明與原本無異。
如不服本判決應於收受本判決後10日內向本院提出上訴書狀，並
應敘述具體理由。如未敘述上訴理由者，應於上訴期間屆滿後20
日內向本院補提理由書狀（均須按他造當事人之人數附繕本）「
切勿逕送上級法院」。
                                      書記官  蕭伊舒
中    華    民    國    97    年    11    月    19    日
附錄本件論罪科刑法條
中華民國刑法第321條
犯竊盜罪而有左列情形之一者，處 6 月以上、 5 年以下有期徒
刑：
一  於夜間侵入住宅或有人居住之建築物、船艦或隱匿其內而犯
之者。
二  毀越門扇、牆垣或其他安全設備而犯之者。
三  攜帶兇器而犯之者。
四  結夥三人以上而犯之者。
五  乘火災、水災或其他災害之際而犯之者。
六  在車站或埠頭而犯之者。
前項之未遂犯罰之。


司法院資訊處製作；財團法人民間司法改革基金會備份。
